【裁判字號】    98,易,3008
【裁判日期】    981211
【裁判案由】    竊盜
【裁判全文】
臺灣臺中地方法院刑事判決               98年度訴字第152號
                                      98年度易字第3008號
公  訴  人  臺灣臺中地方法院檢察署檢察官
被      告  丁○○
                    (現另案在臺灣臺中監獄臺中分監執行中)
            丙○○
                    (現另案在臺灣臺中監獄臺中分監執行中)
上列被告等因搶奪等案件，經檢察官提起公訴（97年度偵字第68
22號），及追加起訴(98年度偵字第10286號)，本院判決如下：
    主    文
丁○○犯竊盜罪，累犯，處有期徒刑肆月；又共同犯搶奪罪，累
犯，處有期徒刑捌月。應執行有期徒刑壹年。
丙○○均無罪。
    犯罪事實
一、丁○○前於民國96年間因竊盜案件，經本院以96年度易字第
    866號刑事判決判處有期徒刑5月確定，於96年10月23日執行
    完畢。詎仍不知悔改，(一)、丁○○基於意圖為自己不法所
    有之竊盜犯意，於97年2月9日下午6時30分許，在臺中縣豐
    原市○○路78巷7號前，以其所有之自備鑰匙(未扣案) 竊取
    連啟宏所管領使用之車牌號碼JUX-186號重型機車(下稱系爭
    機車)，得手後，作為代步之工具。(二)、丁○○與乙○○(
    應由檢察官另行偵辦) 共同基於意圖為自己不法所有之搶奪
    犯意聯絡，於97年2月9日下午6時37分許，由丁○○騎乘系
    爭機車，後方搭載乙○○，途經臺中縣豐原市○○街60巷47
    號前，見林亞蓁、林慧鈴在該處徒步行走欲前往停車場取車
    ，遂趁林亞蓁不及防備之際，由乙○○徒手搶奪林亞蓁左手
    上之米黃色布質皮包〔內含現金新臺幣(下同) 6,000元、員
    工服務證、身分證、汽車駕照、健保卡各1張、提款卡、信
    用卡各3張、手機1支、威達有線電視繳費通知書1份等〕。
    得手後，丁○○與乙○○將該皮包藏放在丁○○位在臺中縣
    豐原市○○路○段186號住處旁之防火巷內，為警於97年2月
    13 日15時許，在該處循線查獲，而查悉上情。
二、案經臺中縣警察局豐原分局報請臺灣臺中地方法院檢察署檢
    察官偵查起訴及簽分偵辦起訴。
    理    由
壹、證據能力部分：
一、按被告以外之人於偵查中向檢察官所為之陳述，除顯有不可
    信之情況者外，得為證據，刑事訴訟法第159條之1第2項定
    有明文。蓋因檢察官與法官同為司法官，且檢察官代表國家
    偵查犯罪，依法有訊問被告、證人及鑑定人之權力，且須對
    被告有利、不利之情形均應注意，況徵諸實務運作，檢察官
    實施刑事偵查程序，亦能恪遵法定程序之要求，不致有違法
    取證情事且可信度極高，此外，依刑事訴訟法第248條第1項
    前段，於偵查中之被告，就證人所為證言本得詰問證人，其
    詰問權已受保障，此外，縱被告於偵查程序中未詰問證人，
    就得為證據之被告以外之人於偵查中向檢察官所為之陳述，
    其詰問權之欠缺，亦非不得於審判中由被告行使以補正，而
    完足為經合法調查之證據（最高法院97年度臺上字第356號
    判決意旨參照），又刑事訴訟法有關傳聞法則及例外規定（
    第159條至第159條之5），於條文係明文規定得為證據者（
    如第159條之1第1項），或條文已明定原則上有證據能力，
    但當事人不爭執或未抗辯其有例外否定證據能力之情形，即
    無蛇足說明其有證據能力之必要。同法第159條之1第2項規
    定：「被告以外之人於偵查中向檢察官所為之陳述，除顯有
    不可信之情況者外，得為證據。」係明文規定被告以外之人
    於偵查中向檢察官所為之陳述，原則上為法律規定有證據能
    力之傳聞例外，僅於顯有不可信之情況，始例外否定其得為
    證據…，此項未經被告詰問之被告以外之人於偵查中向檢察
    官所為之陳述，依刑事訴訟法第159條第1項、第159條之1第
    2項之規定，除顯有不可信之例外情況外，原則上為「法律
    規定得為證據」之傳聞例外，依其文義解釋及立法理由之說
    明，並無限縮於檢察官在偵查中訊問證人之程序，應已給予
    被告或其辯護人對該證人行使反對詰問權者，始有證據能力
    之可言。為保障被告之反對詰問權，並與現行法對傳聞例外
    所建構之證據容許範圍求其平衡，證人在偵查中雖未經被告
    之詰問，倘被告於審判中已經對該證人當庭及先前之陳述進
    行詰問，即已賦予被告對該證人詰問之機會，則該證人於偵
    查中之陳述即屬完足調查之證據，而得作為判斷之依據(最
    高法院97年度臺上字第405號判決意旨參照)，是被告以外之
    人前於偵查中已具結而為證述，已受真實性及任意性之擔保
    ，故除反對該項供述得具有證據能力之一方，已釋明「顯有
    不可信之情況」之理由外，不宜遽指該證人於偵查中之陳述
    不具證據能力，方符前揭法條之立法意旨。本件證人林亞蓁
    、林慧鈴及蕭曉佳於檢察官偵查中具結所為之證述，被告丁○○、丙○○2人並未提及檢察官在偵查時有任何不法取供
    之情形，是客觀上並無顯不可信之情況，且證人林亞蓁、林
    慧鈴及蕭曉佳於本院審理時，已基於證人之地位經合法具結
    ，並在賦予被告丁○○、丙○○2人對質詰問機會之情形下
    為證述，故上開證人證人林亞蓁、林慧鈴及蕭曉佳於偵查中
    之證言，已屬完足證查之證據，自具有證據能力。
二、按被告以外之人於審判外之言詞或書面陳述，除法律有規定
    者外，不得作為證據，刑事訴訟法第159條第1項定有明文，
    此即學理上所稱「傳聞證據排除法則」。被告以外之人於偵
    查中向檢察官所為之陳述，除顯有不可信之情況者外，得為
    證據；被告以外之人於審判外之陳述，雖不符同法第159 條
    之1至第159條之4之規定，而經當事人於審判程序同意作為
    證據，法院審酌該言詞陳述或書面陳述作成時之情況，認為
    適當者，亦得為證據。當事人、代理人或辯護人於法院調查
    證據時，知有第159條第1項不得為證據之情形，而未於言詞
    辯論終結前聲明異議者，視為有前項之同意，亦為同法第15
    9之1第2項及第159條之5所分別明定。而鑒於採用傳聞證據
    排除法則之重要理由之一，係因傳聞證據未經當事人之反詰
    問予以覈實，若當事人願放棄對原供述人之反對詰問時，原
    則上即可承認該傳聞證據之證據能力，而揆諸我國刑事訴訟
    法第159條之5之立法理由，除參照前述傳聞證據排除法則之
    基本法理外，亦參考日本刑事訴訟法第326條之立法例，查
    日本刑事審判實務之運作，有關檢察官及被告均同意作為證
    據之傳聞書面材料或陳述，可直接援引該國刑事訴訟法第32
    6條作為傳聞例外之法律依據，僅在檢察官與被告不同意之
    情況下，乃須根據其他傳聞例外規定俾以斟酌該等書面材料
    或陳述是否具有證據能力，在當事人間無爭執之案件中，傳
    聞證據基本上均可依據前引規定提出於法院使用。據此，我
    國刑事訴訟法第159條之5之適用應可作同上之解釋，本件證
    人即被害人林亞蓁及證人林慧鈴、蕭曉佳等人在警詢時所為
    之證述內容，固為被告以外之人在審判外之陳述，均屬傳聞
    證據，惟被告就前開審判外之陳述，迄於言詞辯論終結前，
    對於該等證詞之證據能力均未為異議之聲明，而本院審酌彼
    等陳述作成時之情況，核無違法取證及證明力明顯過低而顯
    有不可信之瑕疵及情況，亦認為以之作為證據為適當，故依
    上開規定及說明，前開證人之陳述自得作為證據。
貳、有罪部分：
一、訊據被告丁○○對於上揭犯罪事實均坦承不諱，核與證人即
    被害人林亞蓁及證人林慧鈴、蕭曉佳於警詢所證述及檢察官
    訊問、本院審理時具結證述之情節大致相符，並據證人林亞
    蓁、證人林慧鈴於警詢時指認無訛在卷，有臺中縣警察局豐
    原分局指認犯罪嫌疑人紀錄表2份附卷可參，且據證人乙○○在本院審理時具結證述屬實在卷，復有臺中縣警察局車輛
    協尋電腦輸入單、臺中縣警察局尋獲電腦輸入單各1份、系
    爭機車查證照片、贓物認領保管單各2張、受理刑事案件報
    案三聯單、證人蕭曉佳拾獲證人林亞蓁皮包現場翻拍照片、
    證人林亞蓁皮包照片及皮包內有員工服務證、現金3,200元
    、繳費通知單等物之照片各1份，及97年2月9日18時29分在
    臺中縣豐原市○○街60巷口之監視錄影畫面翻拍照片(下稱
    翻拍照片)3張在卷足佐，是被告丁○○之自白核與事實相符
    ，本件事證明確，其上揭竊盜、搶奪之犯行均堪認定。
二、核被告丁○○所為，係犯刑法第320條第1項竊盜罪及同法第
    325條第1項之搶奪罪；被告丁○○與證人乙○○，就上開搶
    奪犯行，有犯意聯絡及行為分擔，為共同正犯；被告丁○○
    所犯上揭竊盜及搶奪2罪，犯意各別，行為互殊，應予分論
    併罰；被告丁○○前於96年間因竊盜案件，經本院以96年度
    易字第866號判決，判處有期徒刑5月確定，於96年10月23日
    執行完畢，此有臺灣高等法院被告前案紀錄表及臺灣臺中地
    方法院檢察署刑案資料查註紀錄表各1份在卷可憑，其受徒
    刑之執行完畢後5年以內故意再犯本件有期徒刑以上之2罪，
    構成累犯，均應依刑法第47條第1項規定加重其刑；爰審酌
    被告丁○○前有多項竊盜前科，素行非佳，本件竊盜對社會
    治安及被害人連啟宏所生危害非輕，其不思以正常途徑賺取
    財物，反以暴力手段搶奪他人財物，危害社會安全秩序及造
    成被害人林亞蓁受有損害，惡行非輕，並其於犯罪後終能於
    本院審理時坦承犯行之態度及其犯罪之動機、目的、手段等
    一切情狀，各量處如主文所示之刑，並定其應執行之刑。至
    於竊盜系爭機車之鑰匙1支，被告丁○○於本院審理時供稱
    係其所有，惟伊忘記鑰匙現於何處，已經找不到這支鑰匙之
    情(見本院98年度易字第3008號頁39反)，且未據扣案，為避
    免將來執行之困難，爰不予宣告沒收，附此敘明。
參、無罪部分：
一、公訴及追加起訴意旨略以：被告丙○○與被告丁○○共同基
    於意圖為自己不法所有之犯意聯絡，於97年2月9日下午6時
    30分許，在臺中縣豐原市○○路78巷7號前，徒手竊取連啟
    宏所管領使用之系爭機車，得手後作為代步之工具；(二)、
    嗣被告丙○○與被告丁○○復共同基於意圖為自己不法所有
    之犯意聯絡，於97年2月9日下午6時37分許，由被告丁○○
    騎乘系爭機車，後方搭載被告丙○○，途經臺中縣豐原市○○街60巷47號前，見被害人林亞蓁及證人林慧鈴在該處徒步
    行走欲前往停車場取車，遂趁被害人林亞蓁不及防備之際，
    由被告丙○○徒手強奪被害人林亞蓁左手上之米黃色布質皮
    包(內含現金3,300元、員工服務證1張等物)得手，因認被告
    丙○○涉有刑法第320條第1項之竊盜罪及同法第325條第1項
    之搶奪罪等罪嫌等詞。
二、按犯罪事實應依證據認定之，無證據不得認定犯罪事實；不
    能證明被告犯罪，應諭知無罪之判決，刑事訴訟法第154條
    第2項、第301條第1項分別定有明文。次按所謂認定犯罪事
    實之證據，係指足以認定被告確有犯罪行為之積極證據而言
    ，該項證據自須適合於被告犯罪事實之認定，始得採為斷罪
    之資料；又事實之認定，應憑證據，如未能發現相當確實證
    據，或證據不足以證明，自不能以推測或擬制之方法，以為
    裁判之基礎，最高法院29年上字第3105號、40年臺上字第86
    號判例著有明文。又按認定犯罪事實所憑之證據，無論係直
    接證據或間接證據，其為訴訟上之證明，須於通常一般之人
    均不致有所懷疑，而得確信其為真實之程度者，始得據為有
    罪之認定，倘其證明尚未達到此一程度，而有合理之懷疑存
    在，復無其他調查途徑可尋，法院即應為無罪之判決，最高
    法院76年度臺上字第4986號著有判例。
三、本件公訴人認為被告丙○○涉有前開竊盜、搶奪等罪嫌，無
    非係以被害人林亞蓁及證人林慧鈴、蕭曉佳於警詢、檢察官
    偵訊時所指證、證述之內容，及臺中縣警察局豐原分局指認
    犯罪嫌疑人紀錄表3份、臺中縣警察局車輛協尋電腦輸入單
    、臺中縣警察局尋獲電腦輸入單各1份、系爭機車查證照片
    、贓物認領保管單各2張、受理刑事案件報案三聯單、證人
    蕭曉佳拾獲被害人林亞蓁皮包現場翻拍照片、被害人林亞蓁
    皮包照片及皮包內有員工服務證、現金3,200元、繳費通知
    單等物之照片各1份，以及翻拍照片3張等件為其主要論據，
    惟訊據被告丙○○堅詞否認有為上開竊盜及搶奪之犯行，且
    辯稱：是證人乙○○與被告丁○○共犯本件搶奪被害人林亞
    蓁財物之行為，且通聯紀錄所示基地位置與犯案地點有相當
    距離，不能以有地緣關係即認定伊有犯罪，本件竊盜系爭機
    車之事亦與伊無關，被害人及證人不可隨便指認伊犯罪等詞
    。經查：
(一)、證人林亞蓁雖於警詢時指述及指認被告丙○○為上揭搶奪
      案件之犯罪嫌疑人，並有臺中縣警察局豐原分局指認犯罪
      嫌疑人紀錄表1份在卷可稽（分別見臺中縣警察局豐原分
      局中縣豐警偵字第0970001389號頁14、33），而其於檢察
      官偵訊及本院審理時亦均具結指認證述被告丙○○係違犯
      本件搶奪案件之犯罪嫌疑人(見臺灣臺中地方法院檢察署
      97年度偵字第6822號頁18至19、本院98年度訴字第152號
      卷頁93) ，惟證人林亞蓁在偵訊時亦證述其對被告丙○○
      、丁○○2人係稍微有印象之詞(見第6822號偵卷頁15) ，
      且其於本院審理時亦具結證述：因警員提供之指認照片6
      張中僅有丙○○戴眼鏡，且照片中丙○○比較胖，故伊依
      此些資料來認定丙○○是對伊行搶的人等詞(見第152號本
      院卷頁94反) ，足徵證人林亞蓁對被告丙○○之指認，非
      可認係絕無錯誤指認情形發生之可能；復證人林慧鈴雖於
      警詢時證述、指認被告丙○○為上揭搶奪案件之犯罪嫌疑
      人，並有臺中縣警察局豐原分局指認犯罪嫌疑人紀錄表1
      份在卷可稽（分別見臺中縣警察局豐原分局中縣豐警偵字
      第0970001389號頁16、35），而其於檢察官偵訊時及本院
      審理時雖亦均指認被告丙○○、丁○○2人係違犯本件搶
      奪案件之犯罪嫌疑人(見前揭第6822號偵卷頁18至19、第
      152 號本院卷頁95反) ，但證人林慧鈴於檢察官訊問時係
      同時證稱：丙○○現在比較瘦，案發時較壯之詞(見第
      6822號偵卷頁18) ，且證人林亞蓁在本院審理時亦證述：
      伊係依據看到行搶人的外觀，即胖胖圓圓的及戴眼鏡的特
      徵來指認，伊憑著記憶沒有辦法百分之百確定坐在系爭機
      車後座的人是誰之情(見第152號本院卷頁96反) ，故應認
      為證人林慧鈴並無法完全確定被告丙○○係上開搶奪案件
      坐於系爭機車後座而下手行搶之犯嫌；另證人蕭曉佳雖於
      警詢時依據翻拍照片證述並指認被告丙○○為上揭搶奪案
      件之犯罪嫌疑人，並有臺中縣警察局豐原分局指認犯罪嫌
      疑人紀錄表1份在卷可稽（分別見臺中縣警察局豐原分局
      中縣豐警偵字第0970001389號頁19、37），且其於檢察官
      偵訊時證述：警察至伊家之防火巷找到米色皮包，監視錄
      影翻拍照片上之機車騎士係被告丁○○，後座是被告丙○○，他們2人都在一起，嗑藥亦在一起等詞(見第6822號偵
      卷頁44) ，惟證人蕭曉佳在本院審理時到庭先係具結證述
      ：伊不認識系爭機車上坐在後座的人，伊有看過丙○○，
      未看過乙○○之情(見第152號本院卷頁98) ，嗣復改證稱
      ：檢察官拿給伊看的翻拍照片是黑白的，伊自黑白的翻拍
      照片就可以看出坐在系爭機車後座的人是丙○○，因為當
      時他很胖，且有戴眼鏡之詞(見第152號本院卷頁98反) ，
      惟其亦證述：伊無法確定坐在系爭機車後座的人係丙○○
      之情(見本院卷頁99反)，且本院審視卷附本件搶奪案件監
      視錄影翻拍畫面3張，僅可見犯罪嫌疑人之身形及穿著，
      未能完全辨視出畫面中在系爭機車後座之人即係被告丙○○，故證人蕭曉佳上揭證述自翻拍照片，可看出被告丙○○即係坐於系爭機車後座之人之內容，恐屬有疑義。再者
      ，證人乙○○在本院審理時具結證稱：伊與丁○○共同為
      本件搶奪犯行時是有戴安全帽，當時伊係穿紫色大外套，
      伊與丁○○騎乘系爭機車，伊坐在後座，因身上沒有錢，
      逛一逛後就發現對象，有2個女生在巷子，便騎系爭機車
      過去，伊就下手搶奪皮包，皮包是淺黃色與白色相間，即
      臺中縣警察局豐原分局中縣豐警偵字第0970001389號卷頁
      41上方照片所示之皮包，內有小皮包、手機及紅包，伊與
      丁○○係在丁○○住家旁的巷子分贓，伊確定翻拍照片內
      丁○○騎乘系爭機車搭載的人係伊，系爭機車係臺灣臺中
      地方法院檢察署97年度核退字第781號卷頁10照片所示之
      機車，伊入監後有碰到丙○○，丙○○有提到本件搶奪案
      件，伊告訴丙○○出庭時可聲請傳伊作證，因為本件搶奪
      案係伊與丁○○共犯，非丙○○與丁○○共犯，丙○○並
      未請伊擔下搶奪案的罪責，伊係於97年6月26日豐原分局
      借提伊，在中午時，伊被載至豐東派出所，伊係在豐東派
      出所自首本件搶奪犯行，但該次筆錄並未移送至地檢署，
      當天豐東派出所有先對伊詢問有無與林建樺共犯另一件搶
      奪案，伊稱沒有，且同時自首本件與丁○○共犯之搶奪犯
      行等情(見第152號本院卷頁91至92、100、147、148、173
      反至174、232、第3008號本院卷頁35反至36、55) ，並證
      人乙○○於本院提示上揭皮包照片前、當庭所繪製之皮包
      的樣式（見第152號本院卷頁108），核與前開警卷附之皮
      包照片相符，且臺中縣警察局豐東派出所嗣亦傳真證人乙○○上揭所證述之警詢筆錄到院，而該份警詢筆錄製作時
      間係在97年6月26日15時20分至16時30分，其中第2頁記載
      「(尚未被警方發現並偵辦之搶奪案位置為何處? )位於臺
      中縣豐原市○○街26巷的當舖附近。(犯案時間為何?所得
      財物為何? 與何人共同犯案?)於97年2月至4月期間，與丁○○共同犯案，搶得一個黑色女用皮包，內有3,000餘元
      ，我與丁○○平均分配。…(你與丁○○犯下搶奪案時使
      用何種交通工具? 何人駕駛? 何人搶奪?)由丁○○提供之
      125CC黑色重機車並由他駕駛，我搭乘於後座對女性行人
      手持之皮包行搶，該重機車車號我並不清楚。」等情，再
      本院依職權指示臺中縣警察局豐原分局豐東派出所警員帶
      同被告丁○○及證人乙○○至犯案現場查證，被告丁○○
      指出其係於臺中縣豐原市○○街60巷內停車場附近犯本件
      搶奪案件，證人乙○○指出其係於臺中縣豐原市○○街60
      巷51號前發現被害人林亞蓁，並於同巷47號前動手搶奪之
      情，核與證人林亞蓁到庭證稱：因為當時很驚慌，所以現
      在想不太起來，只記得被行搶的地點即係伊當初報案的地
      點(即臺中縣豐原市○○街60巷47號)，伊對該處的地形不
      是很熟之情(見第152號本院卷頁230反至231、第3008號本
      院卷頁53反至54 )大致相符，並有相關照片12張在卷可稽
      ，是綜上，被告丁○○與證人乙○○分別供述、證述其2
      人共犯本件搶奪被害人林亞蓁財物之犯行，尚堪採認，故
      被告丙○○辯述其未參與本件與被告丁○○共犯搶奪被害
      人林亞蓁財物之詞，尚屬可信。
(二)、另證人乙○○於上揭第3008號竊盜案件追加起訴(即98年9
      月3日) 前之本院98年4月14日審理期日時到庭業已證述係
      在路上碰到被告丁○○，由被告丁○○載他，就一起提議
      要去搶奪，當天是被告丁○○騎系爭機車來載他，並不知
      道系爭機車是否係被告丁○○本人的機車等情(見第152號
      本院卷頁91、92) ，而被告丁○○雖於本院準備程序訊問
      時供稱其係與證人乙○○共犯竊取系爭機車之行為，惟嗣
      於本院審理時則改供述其係1人犯系爭機車之竊盜案件(分
      別見第3008號本院卷頁30、37反、38反、第152號本院卷
      頁175反、176反) ，故應認證人乙○○上開證述內容，尚
      未可逕認係屬虛妄，又承前開(一)所述，被告丁○○係與
      證人乙○○共犯本件搶奪被害人林亞蓁財物之行為，故自
      難以被告丙○○與被告丁○○共犯上揭搶奪被害人林亞蓁
      財物之行為，以及被告丙○○當時位處於案發地點附近、
      在地緣上有相當高之關聯性，而推論認定被告丙○○亦有
      參與被告丁○○竊取系爭機車之犯行，是本院無從以公訴
      人所舉之卷內現存證據資料認定被告丙○○有追加起訴意
      旨所指之竊盜犯行，故被告丙○○辯述本件竊取系爭機車
      之事與其無關，尚堪可採。
(三)、綜上所述，本件起訴及追加起訴之犯罪事實所憑之證據，
      尚非可使本院確信被告丙○○與被告丁○○共同竊取系爭
      機車及共同搶奪被害人林亞蓁財物等行為係屬真實，此外
      ，復查無其他積極證據足認被告丙○○有違犯前開竊盜及
      搶奪等犯行，是依上揭說明，既不能證明被告丙○○違犯
      本件公訴及追加起訴意旨所指之竊盜、搶奪等罪，自應就
      被告丙○○部分均為無罪之判決。
據上論斷，應依刑事訴訟法第299條第1項前段、第301條第1項前
段，刑法第320條第1項、第28條、第325條第1項、第47條第1項
、第51條第5款，刑法施行法第1條之1第1項、第2項前段，判決
如主文。
本案經檢察官甲○○到庭執行職務。
中    華    民    國    98    年    12    月    11    日
                  刑事第三庭     審判長法  官  周瑞芬
                                       法  官  陳思成
                                       法  官  楊曉惠
以上正本證明與原本無異。
如不服本判決，應於判決送達後十日內向本院提出上訴狀，上訴
於臺灣高等法院臺中分院（須附繕本）。
                                  書記官  謝明倫
中    華    民    國    98    年    12    月    11    日
附錄論罪科刑法條：
刑法第320條第1項
意圖為自己或第三人不法之所有，而竊取他人之動產者，為竊盜
罪，處五年以下有期徒刑、拘役或五百元以下罰金。
刑法第325條第1項
意圖為自己或第三人不法之所有，而搶奪他人之動產者，處6月
以上5年以下有期徒刑。


司法院資訊處製作；財團法人民間司法改革基金會備份。
